【裁判字號】    98,易緝,257
【裁判日期】    980618
【裁判案由】    毒品危害防制條例
【裁判全文】
臺灣臺中地方法院刑事判決             98年度易緝字第257號
公  訴  人  臺灣臺中地方法院檢察署檢察官
被      告  甲○○
                    國民
上列被告因違反毒品危害防制條例案件，經檢察官提起公訴（九
十六年度毒偵字第五七五一號），被告於準備程序中就被訴事實
為有罪之陳述，本院於聽取當事人之意見後，裁定改行簡式審判
程序審理，判決如下：
    主    文
甲○○施用第二級毒品，累犯，處有期徒刑柒月。扣案之第二級
毒品甲基安非他命（含袋重零點貳陸公克，驗餘淨重零點零柒零
）沒收銷燬。扣案之安非他命吸食器壹組沒收。
    犯罪事實
一、甲○○前因施用毒品案件，經觀察、勒戒後，認有繼續施用
    毒品之傾向，經送強制戒治，於民國九十年五月二十九日執
    行期滿，並由臺灣新竹地方法院檢察署檢察官以九十年度戒
    毒偵字第一二三號為不起訴處分確定。又因竊盜及贓物案件
    ，經臺灣苗栗地方法院先後以九十三年度易字第一一四號、
    九十二年度易字第四九九號分別判處有期徒刑九月、六月確
    定；復因竊盜案件，經本院以九十三年度簡字第一二二號判
    處有期徒刑四月確定，上開各罪合併定應執行有期徒刑一年
    五月確定；再因施用毒品案件，經臺灣苗栗地方法院以九十
    三年度易字第三六五號判處有期徒刑一年確定，前開案件接
    續執行，於九十五年一月十日假釋出監，並於九十五年七月
    六日假釋付保護管束期滿視為執行完畢。詎猶不知悔改，復
    基於施用第二級毒品之犯意，於九十六年十月四日十九、二
    十時許，在位於臺中市○○路○段二二六號三樓之四之居處
    ，以玻璃球燒烤之方式，施用第二級毒品甲基安非他命一次
    。嗣為警於九十六年十月五日十九時十分許，在上址住處查
    獲，並扣得第二級毒品甲基安非他命一包（含袋重零點二六
    公克、驗餘淨重○點○七○三公克）、吸食器一組。
二、案經臺中縣警察局太平分局報請臺灣臺中地方法院檢察署檢
    察官偵查起訴。
    理    由
一、上開犯罪事實，經被告於本院審理時坦承不諱，並有臺中縣
    警察局太平分局毒品尿液真實姓名對照表一份、中山醫學大
    學附設醫院檢驗科藥物檢測中心於九十六年十月十八日出具
    ，實驗編號0000000號之尿液檢驗報告一紙、搜索扣
    押筆錄、扣押物品清單、刑案資料查註紀錄表、全國施用毒
    品案件紀錄表等資料附卷可證。復有甲基安非他命一包、吸
    食一組扣案可證。扣案之毒品經送鑑結果確含甲基安非他命
    成分（驗餘淨重○點○七○三公克），有行政院衛生署草屯
    療養院九十六年十月十六日出具之草療鑑字第○九六○○○
    八○六○號鑑定書在卷可稽。是被告上開自白與事實相符，
    堪信為真實。又被告甲○○前因施用毒品案件，經觀察、勒
    戒後，認有繼續施用毒品之傾向，經送強制戒治，於九十年
    五月二十九日執行期滿，並由臺灣新竹地方法院檢察署檢察
    官以九十年度戒毒偵字第一二三號為不起訴處分確定；復於
    強制戒治執行完畢釋放後五年內，再度因施用毒品案件經判
    決有期徒刑執行完畢，有臺灣高等法院被告前案紀錄表在卷
    可稽。是被告違反毒品危害防制條例第十條第二項之罪，其
    犯行堪予認定。
二、核被告甲○○所為，係違反毒品危害防制條例第十條第二項
    之施用第二級毒品罪。其持有甲基安非他命之低度行為，為
    其施用甲基安非他命之高度行為吸收，不另論罪。又被告前
    因竊盜及贓物案件，經臺灣苗栗地方法院先後以九十三年度
    易字第一一四號、九十二年度易字第四九九號分別判處有期
    徒刑九月、六月確定；復因竊盜案件，經本院以九十三年度
    簡字第一二二號判處有期徒刑四月確定，上開各罪合併定應
    執行有期徒刑一年五月確定；再因施用毒品案件，經臺灣苗
    栗地方法院以九十三年度易字第三六五號判處有期徒刑一年
    確定，前開案件接續執行，於九十五年一月十日假釋出監，
    並於九十五年七月六日假釋付保護管束期滿執行完畢，有臺
    灣高等法院被告前案紀錄一份在卷可稽。被告於五年以內故
    意再犯本件有期徒刑以上之罪，為累犯，應依刑法第四十七
    條第一項規定，加重其刑。
三、爰審酌被告有施用毒品前科，於觀察勒戒、強制戒治後，又
    因施用毒品罪，經臺灣苗栗地方法院以九十三年度易字第三
    六五號判處有期徒刑一年確定，執行完畢後仍無視於毒品對
    於自身健康之戕害及國家對於杜絕毒品犯罪之禁令，不知戒
    除惡習，再犯本件施用第二級毒品甲基安非他命犯行，自不
    宜輕判，然被告於犯後坦承犯行，暨施用毒品者均有相當程
    度之成癮性及心理依賴，其犯罪心態與一般刑事犯罪之本質
    並不相同，應側重適當之醫學治療及心理矯治為宜等一切情
    狀，量處如主文所示之刑。扣案之甲基安非他命（含袋重約
    零點二六公克，驗餘淨重約零點零七零三公克），為毒品危
    害防制條例第二條第二項第二款之毒品，依同條例第十八條
    第一項前段應予沒收銷燬之。而該只包裝袋，與附著其上之
    毒品無從析離，應視同毒品，亦應依條例第十八條第一項前
    段之規定，沒收銷燬之。另扣案之吸食器玻璃球一組為被告
    所有，且供施用第二級毒品所用之物，業據被告於審理中供
    明在卷，應依刑法第三十八條第三項、第一項第二款規定，
    宣告沒收之。
據上論斷，應依刑事訴訟法第二百七十三之一第一項、第二百九
十九條第一項前段，毒品危害防制條例第十條第二項、第十八條
第一項前段，刑法第十一條前段、第四十七條第一項、第三十八
條第三項、第一項第二款，判決如主文。
本案經檢察官乙○○到庭執行職務。
中    華    民    國    98    年    6    月    18    日
                  刑事第十一庭    法  官  周玉蘭
以上正本證明與原本無異。
如不服本判決應於收受判決後10日內向本院提出上訴書狀，並應
敘述具體理由。其未敘述上訴理由者，應於上訴期間屆滿後20日
內向本院補提理由書（均須按他造當事人之人數附繕本）「切勿
逕送上級法院」。
                                  書記官  黃泰能
中    華    民    國    98    年    6    月    18    日
附錄本案論罪科刑法條：
毒品危害防制條例第十條第二項
施用第二級毒品者，處三年以下有期徒刑。


司法院資訊處製作；財團法人民間司法改革基金會備份。
